【裁判字號】    89,訴,1617
【裁判日期】    891229
【裁判案由】    毒品危害防制條例
【裁判全文】
臺灣臺北地方法院刑事判決                        八十九年度訴字第一六一七號
    公  訴  人  臺灣臺北地方法院檢察署檢察官
    被      告  甲○○
右列被告因毒品危害防制條例案件，經檢察官提起公訴（八十九年度毒偵緝字第三四
六號），本院判決如左：
    主      文
甲○○連續施用第一級毒品，處有期徒刑捌月；又施用第二級毒品，處有期徒刑參月
，應執行有期徒刑拾月。
    事      實
一、甲○○前於民國八十八年間，因施用毒品案件，經臺灣板橋地方法院以八十八年
    度毒聲字第三四九三號裁定送觀察、勒戒，認無繼續施用毒品之傾向，由臺灣板
    橋地方法院檢察署於八十八年六月二十一日以八十八年度偵字第一四一七六號為
    不起訴處分確定，詎猶未戒除惡習，復基於施用第一級毒品海洛因之概括犯意，
    自前揭不起訴處分確定後之八十八年六月下旬某日起，迄同年九月二十六日止，
    在臺北市○○區○○街三四號二樓其男友陳泓昇住處，約一日三次，以將海洛因
    置於針筒中後注射之方式，連續施用海洛因多次；又另行起意，於八十八年九月
    二十二日中午十二時許，在上址以將第二級毒品安非他命置於吸食器中燃燒以產
    生煙霧之方式施用安非他命一次。嗣於八十八年九月二十六日下午十一時二十分
    許，經警於上開處所查獲，經本院以八十九年度毒聲字第一九六號裁定送勒戒處
    所觀察、勒戒後，有繼續施用毒品傾向。
二、案經臺北市政府警察局中山分局移送臺灣臺北地方法院檢察署檢察官偵查起訴。
    理      由
一、訊據被告甲○○對有於右揭時、地施用第一級毒品海洛因之犯罪事實坦承不諱，
    惟矢口否認有施用第二級毒品安非他命之犯行，辯稱：伊未施用安非他命云云。
    經查，被告於警訊中已坦承有施用安非他命乙情不諱，核與目擊證人即其男友陳
    泓昇於警訊中陳述情節相符，有渠等警訊筆錄在卷可憑；且被告於警訊後所採集
    之尿液，經送法務部調查局以「螢光偏極免疫分析法」篩驗，及以「氣相層析質
    譜儀分析法」確認檢驗結果，確呈嗎啡及甲基安非他命之陽性反應，有該局八十
    九年四月十九日（89）陸（一）字第八九○二五八三○號檢驗通知書一紙在卷可
    據。且以該局所用之「氣相層析質譜儀分析法」之精確度而論，應可剔除「偽陽
    性反應」之可能，早經行政院國軍退除役官兵輔導委員會臺北榮民總醫院八十三
    年三月一日 (83）北總內字第○一八五五號、同年四月七日 (83）北總內字第○
    三○五九號函釋甚明，該檢驗結果自屬無疑。足徵被告施用海洛因部分之自白與
    事實相符，堪以採信；其嗣於本院翻異前詞而辯稱未施用安非他命云云，則與事
    實有違，顯係卸責之詞，無足憑信。此外，被告前於八十八年間，因施用毒品案
    件，經臺灣板橋地方法院以八十八年度毒聲字第三四九三號裁定送觀察、勒戒，
    認無繼續施用毒品之傾向，由臺灣板橋地方法院檢察署於八十八年六月二十一日
    以八十八年度偵字第一四一七六號為不起訴處分確定，又經本院以八十九年度毒
    聲字第一九六號裁定送勒戒處所觀察、勒戒後，認有繼續施用毒品傾向各節，有
    上開不起訴處分書、裁定、臺灣臺北看守所附設勒戒處所八十九年九月二十八日
    有無繼續施用毒品傾向證明書、臺灣高等法院被告全國前案紀錄表、臺灣高等法
    院檢察署刑案紀錄簡覆表各一紙在卷可按。本案事證已明，被告犯行堪以認定，
    應予依法論科。
二、查海洛因及安非他命，均具有成癮性，服用後會產生依賴性、耐藥性，情況非常
    嚴重，且戒解不易，嚴重妨害人之身心健康，後果不堪設想，是立法院於八十六
    年十月三十日三讀通過毒品危害防制條例，將海洛因及安非他命分別列為第一級
    及第二級毒品，該條例並於八十七年五月二十日公布，同年月二十二日生效。故
    核被告施用海洛因、安非他命所為，分係犯毒品危害防制條例第十條第一項施用
    第一級毒品罪及第二項施用第二級毒品罪。其非法持有海洛因及安非他命分係供
    自己施用，應為高度之施用毒品犯行所吸收，不另論罪。被告前後有多次施用海
    洛因之犯行，係時間緊接，構成要件相同，參以毒品具有成癮性，戒絕不易，其
    顯係基於概括之犯意反覆為之，應依連續犯之規定論以一罪，並加重其刑。其所
    犯上開二罪，犯意各別，行為互殊，應予分論併罰。又被告自八十八年六月下旬
    某日起迄同年九月二十五日止之施用海洛因犯行，雖未據檢察官提起公訴，惟該
    部分與已起訴之施用海洛因犯行，有連續犯之裁判上一罪關係，為起訴效力之所
    及，本院自應併予審理。再被告於八十八年間因施用毒品案件，經觀察、勒戒後
    ，認無繼續施用毒品之傾向，由檢察官為不起訴處分確定後，五年內又犯本件施
    用毒品罪，且經觀察、勒戒後，認有繼續施用毒品傾向，業如前述，其係屬毒品
    危害防制條例第二十條第三項前段所規定之再犯，應予敘明。爰審酌被告年輕識
    淺，施用毒品期間尚短，及其犯罪動機、手段、所生危害等一切情狀，分別量處
    如主文所示之刑，並定應執行刑。
據上論斷，應依刑事訴訟法第二百九十九條第一項前段，毒品危害防制條例第十條，
刑法第十一條前段、第五十六條、第五十一條第五款，判決如主文。
本案經檢察官薛維平到庭執行職務
中      華      民      國  八十九    年     十二     月    二十九    日
                                      臺灣臺北地方法院刑事第八庭
                                          法  官  宋  松  璟
右正本證明與原本無異。
如不服本判決，應於判決送達後十日內，向本院提出上訴狀。
                                          書記官  黃  瑞  芬
中      華      民      國    八十九    年     十二     月    二十九    日
附錄法條
毒品危害防制條例第十條
施用第一級毒品者，處六月以上五年以下有期徒刑。
施用第二級毒品者，處三年以下有期徒刑。


司法院資訊處製作；財團法人民間司法改革基金會備份。
